臺灣基隆地方法院刑事判決　　　　　　　 94年度訴字第942號
公　訴　人　臺灣基隆地方法院檢察署檢察官
被　　　告　乙○○
上列被告因違反毒品危害防制條例案件，經檢察官提起公訴（94
年度毒偵字第2559號），本院合議庭裁定由受命法官獨任進行審
判，經改依簡式審判程序審理後判決如下：
    主      文
乙○○施用第一級毒品，處有期徒刑肆月，如易科罰金，以佰
元折算壹日。扣案之第一級毒品海洛因（毛重零點貳公克）及注
射針筒壹支均沒收銷燬之。
    事      實
一、乙○○前因施用第一級毒品案件，經本院裁定送觀察、勒戒
    後，認無繼續施用毒品之傾向，由臺灣基隆地方法院檢察署
    檢察官於民國93年4 月7 日，以93年度毒偵字第450 號為不
    起訴處分確定，並於93年4 月8 日執行完畢釋放。詎其仍未
    戒斷毒癮，於觀察勒戒執行完畢釋放後，5 年以內，復基於
    施用第一級毒品海洛因之犯意，於94年9 月20日晚間10時許
    ，在基隆市中山區○○○路217 巷42之1 號住處，以將第一
    級毒品海洛因摻水注入注射針筒，再施打血管之方式，施用
    第一級毒品海洛因一次。嗣乙○○於94年9 月21日凌晨2 時
    50分許，在其施用毒品之犯行未經有偵查權限之機關發覺前
    ，持第一級毒品海洛因（毛重0.2 公克）及含有第一級毒品
    海洛因殘渣之注射針筒1 支，前往基隆市警察局第四分局中
    山派出所，向員警坦承施用第一級毒品海洛因，並接受裁判
    ，始悉上情。
二、案經乙○○自首由基隆市警察局第四分局移送臺灣基隆地方
    法院檢察署檢察官偵查後起訴。
    理      由
壹、程序事項
    本件被告乙○○所犯者非為死刑、無期徒刑、最輕本刑為3
    年以上有期徒刑之罪或高等法院管轄第一審案件，其於準備
    程序進行中，先就被訴事實為有罪之陳述，經告知其簡式審
    判程序之旨，並聽取公訴人、被告之意見後，本院業已依刑
    事訴訟法第273 條之1 第1 項之規定，裁定由受命法官獨任
    以簡式審判程序進行本案之審理。
貳、實體事項
一、上開事實有下列證據足以證明：
  (一)被告之供述：
    上揭事實，業據被告於警詢、檢察官偵查中及本院審理時坦
    承在卷，其自白核與下列事證相符，可以採信。
  (二)台灣尖端先進生技醫藥股份有限公司94年9 月28日濫用藥物
    檢驗報告1 紙：
    被告為警查獲後所採集之尿液，經以氣相層析質譜儀法為確
    認檢驗後，呈嗎啡及可待因之陽性反應。
  (三)扣案之白色粉末1 包（毛重0.2 公克）及基隆市警察局第四
    分局查獲涉嫌毒品危害防制條例毒品初步鑑驗報告單1紙：
    扣案之白色粉末經基隆市警察局第四分局以聯勤二０四廠製
    造之煙毒檢驗A 包試劑初步鑑驗結果，呈嗎啡、海洛因之陽
    性反應，足認上揭扣案物含有第一級毒品海洛因。
  (四)注射針筒1 支。
    被告供稱扣案之注射針筒業經持以施用第一級毒品海洛因，
    可見該注射針筒內含有第一級毒品海洛之殘渣。
  (五)臺灣高等法院被告前案紀錄表1 份：
    被告因施用第一級毒品案件，經執行觀察勒戒後，於93年4
    月8 日執行完畢釋放。
二、論罪科刑之理由：
  (一)按海洛因係毒品危害防制條例第2 條第2 項第1 款所定之第
    一級毒品，被告予以施用，核其所為，係犯毒品危害防制條
    例第10條第1 項之施用第一級毒品罪。又被告因施用而持有
    第一級毒品海洛因，其持有第一級毒品之低度行為應為施用
    第一級毒品之高度行為所吸收，不另論罪。
  (二)按犯罪事實應依證據認定之，無證據不得認定犯罪事實；又
    被告之自白，不得作為有罪判決之唯一證據，仍應調查其他
    必要之證據，以察其是否與事實相符，刑事訴訟法第154 條
    第2 項、第156 條第2 項定有明文。公訴人依據被告之自白
    ，認被告自94年2 月間某日起至同年9 月20日晚間10時許止
    ，連續施用第一級毒品海洛因，然查除被告於本院自白施用
    第一級毒品之時間，有上揭驗尿報告可佐外，其餘被告自白
    施用第一級毒品海洛因部分，均查無補強證據足以為憑，揆
    諸上開規定，自無從認定被告有公訴意旨所指此部分之施用
    毒品犯行，惟公訴人既認此部分與前開論罪科刑部分有連續
    犯裁判上一罪關係，爰不另為無罪之諭知。
  (三)被告於其施用毒品之犯行為有偵查權限之機關發覺前，向基
    隆市警察局第四分局中山派出所員警坦承其犯行，並接受裁
    判，有被告之警詢筆錄1 份在卷可憑，合於自首之要件，爰
    依法減輕其刑。
  (四)爰審酌被告曾有施用毒品前科仍不思悔改，一再施用毒品，
    顯無戒斷之決心，惟其犯後自首其犯行，且所犯施用毒品行
    為係戕害自己身心健康之行為，尚未危及他人等一切情狀，
    量處如主文所示之刑，併諭知易科罰金之折算標準。
三、沒收：
    扣案之白色粉末（毛重0.2 公克）含有第一級毒品海洛因，
    又扣案之注射針筒1 支內含有第一級毒品海洛因之殘渣，因
    量微無法與注射針筒分離，均如前認定，爰均依毒品危害防
    制條例第18條第1 項前段之規定，宣告沒收銷燬之。
四、應適用之法律：
　　刑事訴訟法第273 條之1 第1 項、第310 條之2 、第454 條
    第1 項、第299 條第1 項前段，毒品危害防制條例第10條第
    1 項、第23條第2 項、第18條第1 項前段，刑法第11條、第
    62條前段、第41條第1 項前段，罰金罰鍰提高標準條例第2
    條。
五、對於本件判決如有不服，得自收受送達後10日內，向本院提
    出上訴書狀，上訴於臺灣高等法院。
本案經檢察官甲○○到庭執行職務。
中　　華　　民　　國　　94　　年　　12　　月　　22　　日
                  刑事第二庭法  官  劉桂金
以上正本證明與原本無異。
對於本件判決如有不服，應於收受送達後10日內，向本院提出上
訴書狀，上訴於臺灣高等法院，並按他造當事人之人數附具繕本
。
中　　華　　民　　國　　94　　年　　12　　月　　22　　日
                            書記官  丁文宏
附錄論罪法條：
毒品危害防制條例第10條第1項：
施用第1 級毒品者，處6 月以上5 年以下有期徒刑。
